【裁判字號】    98,交聲,1305
【裁判日期】    980618
【裁判案由】    聲明異議
【裁判全文】
臺灣高雄地方法院交通事件裁定      98年度交聲字第1305號
原處分機關  交通部公路總局高雄區監理所
異  議  人  甲○○
上列異議人即受處分人因違反道路交通管理處罰條例案件，對於
交通部公路總局高雄區監理所於民國98年5 月7 日所為之裁決處
分（原處分案號：高監營裁字第裁80-BA0000000號）聲明異議，
本院裁定如下：
    主  文
異議駁回
    理  由
一、按汽車駕駛人停車時，在設有禁止停車標誌之處所停車者，
    處新臺幣（下同）600 元以上1,200 元以下罰鍰，違規車種
    為機器腳踏車者，罰鍰600 元，道路交通管理處罰條例第56
    條第1 項第4 款、違反道路交通管理事統一裁罰基準表分別
    定有明文。
二、原處分意旨略以：本件異議人即受處分人甲○○駕駛車牌號
    碼H8C-128 號重型機車，於民國97年9 月21日下午6 時47分
    許，在高雄市○○○路290 號前設有禁止停車標誌之行人專
    用道上停放車輛，經高雄市政府警察局交通警察大隊拍照並
    掣單舉發，並由原處分機關即交通部公路總局高雄區監理所
    於97年5 月7 日以受處分人違反道路交通管理處罰條例第56
    條第1項第4款、違反道路交通管理事件統一裁罰基準及處理
    細則第43、44、67條規定，裁處罰鍰600 元。有採證照片、
    交通部公路總局高雄區○○○○○道路交通管理事件裁決書
    （高監營裁字第裁80-BA0000000號）各1 紙附卷可稽。
三、聲明異議意旨略以：其確於受舉發之時地停車於騎樓外緊鄰
    騎樓之處，惟其當時帶著2 歲小孩，就近停車時，也未見到
    禁止停車之標示，因許多商家製作旗幟放在禁止停車標示旁
    ，該標示離店門口也有5 、6 公尺遠，警察取締時亦未依法
    先予以警示或廣播，這對小市民來說真的有不公平之處，警
    察應依法按步驟開罰，體諒買書顧客權益，請求撤銷原處分
    等語。
四、經查：
（一）受處分人於98年5 月7 日由收受上開裁決書後，於同日向
      原處分機關聲明異議，有送達證書1 紙、聲明異議狀上交
      通部公路總局高雄區監理所交通事件裁決中心收文戳在卷
      可查，足認其聲明異議於接到裁決書之翌日起20日內提出
      ，程序上應屬適法，合先敘明。
（二）異議人即受處分人甲○○於上開時地停放機車於行人專用
      道上一節，有高雄市警察局交通大隊舉發採證照片1 張在
      卷可證，亦為受處分人所不爭執，此部分事實堪可認定。
      惟異議人辯稱其停車時並未見禁止停車標誌云云，業經高
      雄市政府警察局交通大隊97年12月26日函（高市警交三字
      第0970035186號）覆以：中山一路290 號前係規劃為行人
      專用道，且於七賢路及八德路口均設有禁停（駛）車輛之
      標誌等語，足認其所辯已無可採。復按人行道，指為專供
      行人通行之騎樓、走廊及劃設供行人行走之地面道路、與
      人行天橋及人行地下道，該處禁止停車，道路交通管理處
      罰條例第3 條第3 款、道路交通安全規則第111 條第1 項
      第1 款、第112 條第1 項第1 款分別定有明文，是異議人
      停車之路段為劃設供行人行走之地面道路，本屬人行道而
      不得停車，其此為法所明定，且為適格之駕駛人理應知悉
      之理，是異議人辯稱不知該處不得停車云云，要屬卸責之
      詞，無足憑採。
（三）另異議人辯稱舉發員警未於取締時先行警示或廣播云云，
      惟執勤警員在執行照相取締勤務前，使用鳴笛或廣播等方
      式通知駕駛人將違規之車輛駛離，係加強提醒通過該路段
      之駕駛人應注意並遵守相關停車規定所為之警示性輔助措
      施，經核並非屬法令所明文規定之執勤必要行為，要難因
      此指摘本件違規之舉發過程有何違法或嚴重失當之處。準
      此，原處分機關認定受處分人於該處違規停車，裁處罰鍰
      600 元乙節，係屬有據。
五、綜上，原處分機關依違反道路交通管理處罰條例第56條第 1
    項第4 款、違反道路交通管理事件統一裁罰基準及處理細則
    第2 條及違反道路交通管理事件統一裁罰基準表等規定，裁
    處受處分人罰鍰600 元，即無違誤。受處分人猶執前詞，指
    摘原處分不當，為無理由，應予駁回。
六、依道路交通案件處理辦法第19條前段，爰裁定如主文。
中    華    民    國    98    年    6     月  18    日
                 交通法庭      法  官  張琬如
以上正本證明與原本無異。
如不服本裁定，應於收受送達後5 日內向本院提出抗告狀。
中    華    民    國    98    年    6     月    19    日
                               書記官  劉甄庭


司法院資訊處製作；財團法人民間司法改革基金會備份。
